臺灣桃園地方法院刑事判決　　　　　　　94年度訴字第1583號
公　訴　人　臺灣桃園地方法院檢察署檢察官
被　　　告　甲○○
上列被告因毒品危害防制條例案件，經檢察官提起公訴（94年度
毒偵字第1427、3387號），及移送併辦（94年度核退毒偵字第36
號），被告於本院準備程序進行中，就被訴事實為有罪之陳述，
經本院告知簡式審判程序意旨，並聽取公訴人及被告之意見後，
本院合議庭裁定受命法官獨任依簡式審判程序審理，本院判決如
下：
    主  文
甲○○連續施用第一級毒品，處有期徒刑捌月，扣案第一級毒品
海洛因壹包淨重零點貳公克（空包裝重零點貳貳公克）、第一
級毒品海洛因壹包淨重壹點貳公克（空包裝重零點貳公克）
、沾有毒品海洛因香煙壹支，均沒收銷燬之，扣案削尖吸管（分
裝勺）壹支、空塑膠袋肆個均沒收。又連續施用第二級毒品，處
有期徒刑陸月，扣案第二級毒品安非他命壹包毛重零點陸陸公克
，沒收銷燬之。應執行有期徒刑壹年，扣案第一級毒品海洛因壹
包淨重零點貳公克（空包裝重零點貳貳公克）、第一級毒品海
洛因壹包淨重壹點貳公克（空包裝重零點貳參公克）、沾有毒
品海洛因香煙壹支及第二級毒品安非他命壹包毛重零點陸陸公克
，均沒收銷燬之，扣案削尖吸管（分裝勺）壹支、空塑膠袋肆個
均沒收。
    事  實
一、甲○○前因施用毒品案件，經觀察、勒戒後，認無繼續施用
　　毒品之傾向，於民國94年1 月5 日執行完畢釋放，經臺灣桃
    園地方法院檢察署檢察官於同年月21日以93年度毒偵字第50
    54號不起訴處分確定。詎仍不知警惕，於前開觀察、勒戒執
    行完畢釋放後5 年內，復基於施用第一級毒品海洛因之概括
　　犯意，先於94年2 月4 日下午4 時許在臺北縣林口鄉○○路
    41巷4 號1 樓以香煙沾海洛因方式，施用毒品海洛因1 次，
    再於同年2 月16日凌晨1 時許在桃園縣桃園市○○路623 號
    「唐城汽車旅館305 室」以針筒注射方式，施用毒品海洛因
    1 次，又於同年5 月2 日凌晨1 時許在桃園市○○路22號「
    花語汽車旅館205 室」以針筒注射方式，施用毒品海洛因1
    次。又另行基於施用第二級毒品安非他命概括犯意，連續於
    94年2 月2 日在臺北縣林口鄉○○路41巷4 號1 樓，於同年
    2 月16日凌晨1 時許在桃園縣桃園市○○路623 號「唐城汽
    車旅館305 室」以針筒注射方式，施用毒品安非他命1 次。
    嗣為警先於94年2 月4 日17時45分許在臺北縣林口鄉○○路
    41巷4 號1 樓大門口查獲，並扣得沾有毒品海洛因香煙1 支
    （毒品海洛因與香菸無法析離）。再於同年2 月17日6 時許
    ，在「唐城汽車旅館305 室」為警查獲，並扣得毒品海洛因
    1 包淨重0.32公克（空包裝重0.22公克，包裝袋與毒品海洛
    因無法析離）、第二級毒品安非他命1 包毛重0.66公克。末
    於同年5 月3 日17時30分許，在「花語旅館205 室」為警查
    獲，並扣得海洛因1 包重1.23公克（空包裝重0.23公克，包
    裝袋與毒品海洛因無法析離）、及其所有供施用毒品海洛因
    之器具（但非專供）削尖吸管（分裝勺）1 支、及空塑膠袋
    4 個等物。
二、案經桃園縣政府警察局楊梅分局、中壢分局報告臺灣桃園地
    方法院檢察署檢察官偵查起訴及移送併案審理。
    理  由
一、程序部分：本件被告所犯係死刑、無期徒刑或最輕本刑為3
    年以上有期徒刑以外之罪，其於準備程序中就被訴事實為有
    罪之陳述，經本院告知簡式審判程序之旨，並聽取當事人意
    見後，經本院合議庭依刑事訴訟法第273 條之1 第1 項規定
    裁定由受命法官獨任進行簡式審判程序，合先敘明。
二、被告甲○○於事實欄所載時、地，連續施用第一級毒品海洛
    因、第二級毒品安非他命等事實，於本院審理時坦承不諱。
    且：(一)被告於94年2 月4 日17時45分許在臺北縣林口鄉○○
    路41巷4 號1 樓大門口查獲時採集之尿液，經送檢驗結果，
    呈嗎啡陽性反應（海洛因經人體代謝後呈嗎啡反應）、安非
    他命陽性反應，此有桃園縣政府警察局中壢分局被採尿人姓
    名編號對照表、台灣尖端先進生技醫藥股份有限公司於94年
    5 月20日出具之檢體編號E-171 號濫用藥物檢驗報告在卷可
    稽（見臺灣板橋地方法院檢察署94年核退毒偵字第1253號卷
    第2 頁）。並有沾有毒品海洛因香煙1 支扣案足稽，而被告
    於上揭時地為警查獲，正抽用沾有毒品海洛因香菸乙節，業
    據被告於警詢時及本院準備程序時供明在卷，且被告尿液經
    檢出嗎啡陽性反應，足見該扣案香煙確含有毒品海洛因無訛
    。此外，復有扣押物品目錄表1 紙在卷可佐。(二)被告於94年
    2 月17日6 時許，在「唐城汽車旅館305 室」為警查獲時所
    採集之尿液，經送檢驗結果，呈嗎啡陽性反應、安非他命陽
    性反應，此有桃園縣政府警察局楊梅分局被採尿人姓名編號
    對照表、台灣尖端先進生技醫藥股份有限公司於94年5 月24
    日出具之檢體編號H-107 號濫用藥物檢驗報告在卷可稽（見
    臺灣桃園地方法院檢察署94年毒偵字第1427號卷第37頁）。
    另被告為警查扣之白色粉末1 包經送鑑定結果，確係第一級
    毒品海洛因1 包淨重0.32公克（空包裝重0.22公克），有法
    務部調查局調科壹字第08000911 8號鑑定通知書在卷足憑（
    見同上偵卷第38頁）；而被告於為警查獲前1 日在「唐城汽
    車旅館305 室」曾施用扣案毒品安非他命1 次，而被告尿液
    中被檢出安非他命陽性反應，足見另1 包扣案不明白色粉末
    係毒品安非他命無訛。此外，復有違反社會秩序維護法案件
    現場紀錄表1 紙在卷可佐。(三)被告於同年5 月3 日17時30分
    許，在「花語旅館205 室」為警查獲時所採集之尿液，經送
    檢驗結果，呈嗎啡陽性反應，此有桃園縣政府警察局中壢分
    局被採尿人姓名編號對照表、台灣尖端先進生技醫藥股份有
    限公司於94年5 月16日出具之檢體編號E-328 號濫用藥物檢
    驗報告在卷可稽（見臺灣桃園地方法院檢察署94年毒偵字第
    3387號卷第57頁）。另被告為警查扣之白色粉末1 包經送鑑
    定結果，確係第一級毒品海洛因1 包淨重1.23公克（空包裝
    重0.23公克），有法務部調查局調科壹字第080009471 號鑑
    定通知書在卷足憑（存於本院卷）。此外，復有扣押物品目
    錄表1 紙在卷可佐。又被告前因施用毒品案件，經觀察、勒
    戒後，認無繼續施用毒品之傾向，於民國94年1 月5 日執行
    完畢釋放，經臺灣桃園地方法院檢察署檢察官於同年月21
    日以93年度毒偵字第5054號不起訴處分確定等情，有臺灣高
    等法院被告前案紀錄表、臺灣桃園地方法院檢察署刑案資料
    查註紀錄表附卷可按。綜上所述，事證已臻明確，被告在觀
    察、勒戒執行完畢釋放後5 年內，連續施用第一級毒品海洛
    因及施用第二級毒品安非他命之犯行，均堪予認定。
三、核被告所為，係犯毒品危害防制條例第10條第1 項之施用第
    一級毒品罪、同條例第10條第2 項之施用第二級毒品罪。其
    分別持有第一級毒品海洛因、第二級毒品安非他命之低度行
    為，各為其施用第一級毒品海洛因、第二級毒品安非他命之
    高度行為所吸收，皆不另論罪。被告先後各多次施用第一級
    毒品、第二級毒品犯行，時間緊接，犯罪構成要件相同，顯
    各係基於概括犯意為之，均為連續犯，各以一罪論，並均應
    依法加重其刑。而被告所犯施用第一級毒品罪、施用第二級
    毒品罪，犯意各別，行為互殊，且犯罪構成要件不同，應予
    分論併罰。另公訴人雖未就被告於94年2 月4 日在上址施用
    毒品海洛因1 次，及同月2 日在上址施用第二級毒品安非他
    命1 次犯行，提起公訴，惟此部分與各該經提起公訴並論罪
    科刑犯行，有連續犯裁判上一罪關係，為起訴效力所及，本
    院自得加以審理，併此敘明。爰審酌被告前已有施用毒品案
    件，經觀察、勒戒後，仍未斷癮，再度施用成癮性毒品，顯
    無悔改之意，兼以施用毒品所生危害以自戕健康為主，及事
    後坦承犯行及公訴人就被告施用第一級毒品犯行求處有期徒
    刑8 月、施用第二級毒品犯行求處有期徒刑6 月，本院綜合
    全案情節認為適當等一切情狀，量處如主文所示之刑，並定
    其應執行之刑。扣案第一級毒品海洛因1 包淨重0.32公克（
    空包裝重0.22公克，包裝袋與毒品海洛因無法析離）、第一
    級毒品海洛因1 包淨重1.23公克（空包裝重0.23公克，包裝
    袋與毒品海洛因無法析離）、沾有毒品海洛因香煙1 支（香
    煙與毒品海洛因無法析離）及第二級毒品安非他命1 包毛重
    0.66公克，應依毒品危害防制條例第18條第1 項前段之規定
    沒收銷燬之。扣案削尖吸管（分裝勺）1 支、及空塑膠袋4
    個，應依刑法第38條第1 項第2 款宣告沒收。另扣案注射針
    筒6 支、止血帶1 條、吸食器1 組，被告於本院審理時否認
    其所有，亦無證據證明係被告所有供犯罪所用物，爰不併予
    宣告沒收。
據上論斷，應依刑事訴訟法第273 條之1 第1 項、第299 條第1
項前段，毒品危害防制條例第10條第1 項、第2 項、第18條第1
項前段，刑法第11條前段、第56條、第51條第5 款、第38條第1
項第2 款，判決如主文。
本案經檢察官趙燕利到庭執行職務。
中　　華　　民　　國　　94　　年　　8 　　月　　31　　日
                  刑事第五庭    法　官　邱滋杉
以上正本證明與原本無異。
如不服本判決，應於送達後10日內，向本院提出上訴狀。
                                書記官　高文靜
中　　華　　民　　國　　94　　年　　8 　　月　　31　　日
附錄：本判決論罪科刑法條全文
施用第一級毒品者，處六月以上五年以下有期徒刑。
施用第二級毒品者，處三年以下有期徒刑。
